# 请教陈版，向职工提供企业支付了补贴的商品或服务与新收入准则的关联

提问人：gpqg 时间：2019-02-19 10:09:35
陈版，对于向职工提供企业支付了补贴的商品或服务（以住房为例），且该企业并非房地产企业，那么住房在企业的账中应该以固定资产列示。
那么企业低价向员工出售住房的账务处理：
借：银行存款
长期待摊费用
贷：？
贷方是贷固定资产呢，还是贷收入呢？
贷固定资产是注会教材中的做法；
但是我认为应该按市场价确认收入，但是看《计学撮要 2018 》中说 “处置固定资产无形资产的收益，不属于收入准则的规范范围”
请陈版指教，谢谢！

回答人：chenyiwei
由于公司并非房地产企业，处置房地产不是企业的日常活动，因此不确认收入和成本，按处置对价（银行存款 + 长期待摊费用）与被处置房屋账面价值之间的差额确认资产处置损益即可。因此贷方应贷记固定资产原价，同时借记累计折旧等科目。